臺灣臺中地方法院民事裁定         
                                  111年度司財管字第5號
聲  請  人  賴潭    


受  選任人  林子翔律師
上列聲請人聲請對失蹤人廖德城選任財產管理人事件，本院裁定
如下：
    主    文
選任林子翔律師為失蹤人廖德城之財產管理人。
聲請程序費用新臺幣壹仟元由聲請人負擔。
    理    由
一、本件聲請意旨略以：聲請人與失蹤人廖德城（土地登記簿登
    記地址：臺中縣○○市○○里000號）同為座落臺中市○○區○○段0
    00地號土地之共有人，因聲請人為辦理土地分割事宜，然經
    聲請人向戶政事務所查無廖德城之戶籍資料，可認廖德城已
    行蹤不明，爰依民法第10條、家事事件法第143條第2項規定
    ，聲請選任財產管理人等語，並提出土地登記謄本、土地登
    記簿及臺中○○○○○○○○告知單等件為證。
二、按失蹤人失蹤後，未受死亡宣告前，其財產之管理，依家事
    事件法之規定；關於失蹤人之財產管理事件，專屬其住所地
    之法院管轄；第五十二條第四項之規定，於前項事件準用之
    ；不能依前三項規定定管轄法院者，由被告住、居所地之法
    院管轄；失蹤人未置財產管理人者，其財產管理人依配偶、
    父母、成年子女、與失蹤人同居之祖父母、家長之順序定之
    ；不能依前項規定定財產管理人時，法院得因利害關係人或
    檢察官之聲請，選任財產管理人，民法第10條、家事事件法
    第142條、第52條第4項、第143條第1項及第2項分別定有明
    文。所謂失蹤，係指失蹤人離去其最後住所或居所，陷於生
    死不明之狀態而言（最高法院85年度台抗字第328號裁判意
    旨參照）。
三、經查，聲請人上開主張之事實，業據其提出上開書證為憑。
    復經本院函請臺中○○○○○○○○○提供失蹤人廖德城之戶籍資料
    ，嗣經該所函覆：「經查戶籍數位化系統，查無旨案廖德城
    籍設臺中市○○區○○里000號之戶籍資料」等語，此有臺中○○○
    ○○○○○○111年5月30日中市豐戶字第1110002731號函附卷可稽
    ，堪認系爭土地之共有人廖德城確為行方不明。本院審酌失
    蹤人既陷於生死不明狀態，其財產法律關係有予明確之必要
    ，聲請人與失蹤人同為土地共有人，聲請人為利害關係人，
    其請求選任失蹤人財產管理人，於法尚無不合。而聲請人雖
    陳報指定選任財政部國有財產署中區分署擔任本件財產管理
    人，且經本院於111年5月24日以中院平家家111司財管5字第
    1119006347號函詢財政部國有財產署中區分署意願，惟本院
    至今均未獲該分署函覆。另聲請法院選任財產管理人，屬非
    訟事件，其審判範圍本不受當事人請求之範圍所拘束，即具
    有聲明之非拘束性及法院之自由裁量，本院自得依職權裁量
    選任適當之人擔任財產管理人。又經本院函詢臺中市律師公
    會名冊之律師有無擔任本件財產管理人之意願，有林子翔律
    師（事務所設：桃園市桃園區縣○路000號2樓）具狀同意願
    擔任本件財產管理人，此有民事陳明狀在卷足憑。茲審酌林
    子翔為執業律師，具有專業知識及能力，若由其擔任本件財
    產管理人，應能秉持其專業倫理擔當此具公益性質之職務，
    並順利達成財產管理之任務。執此，本院認為由林子翔律師
    擔任失蹤人廖德城之財產管理人，應屬妥適，爰選任之。
四、依家事事件法第97條，非訟事件法第21條第1項前段、第24
    條第1項，裁定如主文。　
中　　華　　民　　國　　111 　年　　6 　　月　　16　　日
                  家事法庭     司法事務官  盧妙宜
以上正本係照原本作成。
如對本裁定抗告，須於裁定送達後10日內向本院提出抗告狀，並
應繳納抗告費新臺幣1000元整。
中　　華　　民　　國　　111 　年　　6 　　月　　16　　日
                               書  記  官  陳品均